臺灣士林地方法院刑事裁定
110年度單禁沒字第262號
聲  請  人  臺灣士林地方檢察署檢察官
被      告  羅士傑


上列聲請人因被告違反毒品危害防制條例案件（108年度毒偵字
第1445號、第2032號、第2033號、108年度偵字第17539號、109
年度毒偵字第310號、第311號、第387號、第388號、第389號、
第489號、第490號、第491號、第514號、第515號、109年度偵字
第5105號），聲請單獨宣告沒收（110年度聲沒字第240號），本
院裁定如下： 
    主  文
扣案如附表一所示之物均沒收銷燬。
其餘聲請駁回。
    理  由
一、聲請意旨略以：被告羅士傑因施用毒品案件，前經臺灣士林
    地方檢察署（下稱士林地檢）檢察官以108年度毒偵字第144
    5號、第2032號、第2033號、108年度偵字第17539號、109年
    度毒偵字第310號、第311號、第387號、第388號、第389號
    、第489號、第490號、第491號、第514號、第515號、109年
    度偵字第5105號為不起訴處分確定，扣案如附表一、附表二
    編號2至7、9至11所示之物，均含有第二級毒品甲基安非他
    命成分，核屬違禁物，爰依毒品危害防制條例第18條第1項
    前段、刑法第40條第2項之規定，聲請單獨宣告沒收銷燬；
    扣案如附表二編號1、8所示之物，為供被告施用毒品所用之
    物，爰依刑法第38條第2項、第40條第3項之規定，聲請單獨
    宣告沒收等語。
二、按違禁物或專科沒收之物得單獨宣告沒收；違禁物不問屬於
    犯罪行為人與否，沒收之；又查獲之第一、二級毒品及專供
    製造或施用第一、二級毒品之器具，不問屬於犯罪行為人與
    否，均沒收銷燬之，刑法第40條第2項、第38條第1項及毒品
    危害防制條例第18條第1項前段分別定有明文。
三、經查：
㈠、被告羅士傑前因施用第二級毒品甲基安非他命案件，經本院
    以109年度毒聲字第10號裁定令入勒戒處所施以觀察、勒戒
    後，認無繼續施用傾向，並於民國109年4月23日釋放出所，
    嗣經士林地檢檢察官以108年度毒偵字第1445號、第2032號
    、第2033號、108年度偵字第17539號、109年度毒偵字第310
    號、第311號、第387號、第388號、第389號、第489號、第4
    90號、第491號、第514號、第515號、109年度偵字第5105號
    為不起訴處分確定在案，有該不起訴處分書及臺灣高等法院
    被告前案紀錄表在卷可稽（見士林地檢108年度毒偵字第144
    5號卷第92頁至第99頁、本院卷第11頁至第25頁)。被告為前
    揭施用第二級毒品犯行，經警查扣如附表一所示之物，經鑑
    定結果，均檢出第二級毒品甲基安非他命成分，有附表一「
    所憑證據」欄所列證據在卷可稽，足認上開扣案物均屬毒品
    危害防制條例所稱之第二級毒品甲基安非他命，核屬違禁物
    ，依前揭規定及說明，連同無法析離之包裝袋及玻璃球，不
    問屬於犯罪行為人與否，均依毒品危害防制條例第18條第1
    項前段之規定宣告沒收銷燬（至於因檢驗需要而經取用滅失
    之部分，則不再宣告沒收銷燬），聲請人聲請就附表一所示
    物單獨宣告沒收銷燬，於法尚無不合，應予准許。
㈡、至聲請人另就如附表二所示之物聲請單獨宣告沒收，然附表
    二所示之物均經聲請人於109年4月28日命令廢棄並執行完畢
    ，有附表二「備註」欄所列士林地檢檢察官扣押（沒收）物
    品處分命令及本院電話紀錄在卷可憑（見本院卷第27頁、第
    29頁），附表二所示物品既經廢棄而滅失，即無予宣告沒收
    之必要，此部分聲請，應予駁回。　　
四、依刑事訴訟法第455條之36第2項，毒品危害防制條例第18條
    第1項前段，刑法第38條第2項、第40條第2項、第3項，裁定
    如主文。 
中　　華　　民　　國　　111 　年　　2 　　月　  10　　日
                  刑事第二庭　　法  官  何松穎
以上正本證明與原本無異。
如不服本裁定應於送達後5日內向本院提出抗告狀。因疫情而遲
誤不變期間，得向法院聲請回復原狀。
                                書記官  蔡宜君
中　　華　　民　　國　　111 　年　　2 　　月　　11　　日
附表一（編號欄括弧為聲請書附表所列編號）
編號 扣案物 鑑定結果 所憑證據 保管字號 1  ⑴ 吸管器1組（含吸管3支） 經乙醇沖洗，檢出第二級毒品甲基安非他命、N,N-二甲基安非他命及安非他命成分。  自願受搜索同意書、臺北市政府警察局內湖分局搜索扣押筆錄、扣押物品目錄表、扣押物品收據及交通部民用航空局航空醫務中心108年8月16日航藥鑑字第0000000號毒品鑑定書（見士林地檢108年度毒偵字第1445卷第18頁、第20頁至第23頁、第62頁）。 士林地檢 108年度保管字第1610號。 2 ⑵ 甲基安非他命1包（含包裝袋1只） 檢出第二級毒品甲基安非他命成分（毛重0.3620公克、淨重0.0520公克、驗餘淨重0.0517公克）。 自願受搜索同意書、臺北市政府萬華分局搜索扣押筆錄、扣押物品目錄表、扣押物品收據及交通部民用航空局航空醫務中心108年10月2日航藥鑑字第0000000號毒品鑑定書（見臺灣臺北地方檢察署〈下稱臺北地檢〉108年度偵字第22364號卷第29頁至第37頁、第97頁至第98頁）。 士林地檢 108年度毒保字第852號 3 ⑸ 第二級毒品甲基安非他命2包（含包裝袋2只） 檢出第二級毒品甲基安非他命成分（總毛重1.1169公克、總淨重0.7929公克、總驗餘淨重0.7913公克） 自願受搜索同意書、新北市政府警察局永和分局搜索扣押筆錄、扣押物品目錄表、扣押物品收據及臺北榮民總醫院108年11月22日北榮毒鑑字第C0000000號毒品成分鑑定書（見臺灣新北地方檢察署108年度毒偵字第5912號卷第9頁、第12頁至第15頁、第35頁）。 士林地檢109年度毒保字第169號 4 ⑺ 第二級毒品甲基安非他命2包（含包裝袋2只） 檢出第二級毒品甲基安非他命成分（總毛重5.19公克、總淨重4.04公克、總驗餘淨重4.02公克） 自願受搜索同意書、臺北市政府警察局松山分局搜索扣押筆錄、扣押物品目錄表、扣押物品收據及臺北市政府警察局108年度北市鑑毒字第366號鑑定書（見臺北地檢108年度毒偵字第3883號卷第31頁至第39頁、第99頁） 士林地檢109年度毒保字第215號 5 ⑻ 第二級毒品甲基安非他命1包（含包裝袋1只） 檢出第二級毒品甲基安非他命成分（毛重0.5310公克、淨重0.0200公克、驗餘淨重0.0198公克） 臺北市政府警察局松山分局扣押筆錄、扣押物品目錄表、扣押物品收據及交通部民用航空局航空醫務中心108年11月28日航藥鑑字第0000000號毒品鑑定書（見臺北地檢108年度毒偵字第4051號卷第21頁至第27頁、第81頁）。 士林地檢109年度毒保字第214號 6 ⑽ 第二級毒品甲基安非他命1包（含包裝袋1只） 檢出第二級毒品甲基安非他命成分（毛重0.3710公克、淨重0.2140公克、驗餘淨重0.2137公克） 臺北市政府警察局松山分局扣押筆錄、扣押物品目錄表、扣押物品收據及交通部民用航空局航空醫務中心108年12月16日航藥鑑字第0000000號毒品鑑定書（見臺北地檢109年度毒偵字第64號卷第15頁至第21頁、第99頁）。 士林地檢109年度毒保字第213號 7 ⒀ 甲基安非他命2包（含包裝袋2只） 檢出第二級毒品甲基安非他命成分（總毛重4.60公克、總淨重2.03公克、驗餘淨重2.01公克） 臺北市政府警察局保安大隊自願搜索同意書、臺北市政府警察局保安大隊第五中隊搜索扣押筆錄、扣押物品目錄表、扣押物品收據及臺北市政府警察局109年度北市鑑毒字第030號鑑定書（見臺北地檢109年度毒偵字第390號卷第27頁至第33頁、第105頁） 士林地檢109年度毒保字第264號 

附表二（編號欄括弧為聲請書附表所列編號）
編號 扣案物 備   註 1 ⑵ 吸食器2組（含吸管2支） 士林地檢檢察官扣押（沒收）物品處分命令（見士林地檢108年度偵字第17539號卷第19頁） 2 ⑷ 吸食器1組 士林地檢檢察官扣押（沒收）物品處分命令（見士林地檢108年度毒偵字第2033號卷第15頁） 3 ⑹ 吸食器1組 士林地檢檢察官扣押（沒收）物品處分命令（見士林地檢109年度毒偵字第389號卷第15頁） 4 ⑺ 吸食器2組（聲請書誤載為1組，業經聲請人更正） 士林地檢檢察官扣押（沒收）物品處分命令（見士林地檢109年度毒偵字第388號卷第18頁） 5 ⑻ 吸食器1組 士林地檢檢察官扣押（沒收）物品處分命令（見士林地檢109年度毒偵字第387號卷第18頁） 6 ⑼ 吸食器1組 士林地檢檢察官扣押（沒收）物品處分命令（見士林地檢109年度偵字第5105號卷第21頁） 7 ⑽ 玻璃球1個及分裝杓1支 士林地檢檢察官扣押（沒收）物品處分命令（見士林地檢109年度毒偵字第386號卷第18頁） 8 ⑾ 殘渣袋1包及鏟管（聲請書誤載為吸管，應予更正）1支 士林地檢檢察官扣押（沒收）物品處分命令（見士林地檢109年度毒偵字第490號卷第20頁） 9 ⑿ 吸食器1組 士林地檢檢察官扣押（沒收）物品處分命令（見士林地檢109年度毒偵字第491號卷第18頁） 10 ⒀ 吸食器3組 士林地檢檢察官扣押（沒收）物品處分命令（見士林地檢109年度毒偵字第515號卷第22頁） 11 ⒁ 殘渣袋1個 士林地檢檢察官扣押（沒收）物品處分命令（見士林地檢109年度毒偵字第514號卷第18頁）